

# MUHAMMAD RAFI ARDIANSYAH

## **KEAHLIAN**

- MS WORD

   4 Tahun Pengalaman
- PHP 3 Tahun Pengalaman
- PHOTOSHOP
   2 Tahun Pengalaman
- **UNITY** 1.5 Tahun Pengalaman
- UNREAL ENGINE 1 Tahun Pengalaman
- RENPY 6 Bulan Pengalaman

# **KONTAK**



081916283943

9

Jl.Mastrip, Tulungagung, Jawa Timur, Indonesia

## **TENTANG SAYA**

Saya adalah fresh graduate jurusan Rekayasa Perangkat Lunak. Saya adalah seorang yang sangat tertarik pada dunia IT dan saya juga menguasai dan memahami secara komprehensif mengenai komputer dengan sangat baik. Dengan pengalaman internship, saya memiliki kemampuan problem solving yang baik. Saya juga orang yang disiplin, jujur, pekerja keras dan tepat waktu dalam melaksanakan tugas, saya harap dengan kemampuan tersebut bisa mencapai goals bersama perusahaan.

# DATA PRIBADI

• Tempat, Tanggal Lahir: Tulungagung, 09 Juli 2002

Jenis Kelamin : Laki-lakiKewarga Negaraan : Indonesia

• Email : muharafiar91@gmail.com

• Status : Belum Menikah

## PENDIDIKAN

• SDN 6 Kampungdalem (2009 - 2015)

• SMPN 3 Tulungagung (2015 - 2018)

• SMKN 1 Boyolangu (2018 - 2021)

• BINUS University Online (2022 - Sekarang)

#### PENGALAMAN

Magang / Internship - Armadillo Accounting Oktober 2020 - Desember 2020

- Membantu mengembangkan Software Armadillo Accounting
- Membuat konten software dan berkoordinasi dengan tim terkait

# Magang / Internship - Halte Creative Januari 2021 - Maret 2021

- Development platform class assigment
- Development game 2D platformer